【裁判字號】    99,小抗,1
【裁判日期】    990113
【裁判案由】    給付買賣價金
【裁判全文】
臺灣臺中地方法院民事裁定  99年度小抗字第1號
抗  告  人  美食家食材通路股份有限公司
法定代理人  甲○○
相  對  人  林麗蓉即紅蕃茄餐飲企業社
上列抗告人因與相對人林麗蓉即紅蕃茄餐飲企業社間請求給付買
賣價金事件，抗告人對於民國98年12月11日本院臺中簡易庭98年
度中小字第3208號裁定提起抗告，本院裁定如下：
    主  文
抗告駁回。
抗告費用新臺幣壹仟元由抗告人負擔。
    理  由
一、抗告意旨略以：抗告人在起訴狀已載明，相對人之營業所在
    地在台中市○區○○路162號B1，則依民事訴訟法第6條之規
    定，鈞院自有管轄權。此外，抗告人出賣貨物、相對人收貨
    及抗告人收取貨款之地點，過去均在上述相對人之營業地址
    為之，則依民事訴訟法第12條之規定，鈞院亦有管轄權。原
    裁定認為抗告人向無管轄權之法院起訴，裁定將本件移送臺
    灣新竹地方法院，顯有誤會，為此提起抗告，請求廢棄原裁
    定等語。
二、按對於設有事務所或營業所之人，因關於其事務所或營業所
    之業務涉訟者，得由該事務所或營業所所在地之法院管轄。
    又因契約涉訟者，如經當事人定有債務履行地，得由該履行
    地之法院管轄。民事訴訟法第6條、第12條固分別有明文。
    此乃民事訴訟法關於因業務或契約涉訟特別審判籍之規定，
    且是項約定雖不以書面或明示為必要，即以言詞或默示為之
    ，亦非法所不許，惟仍必須當事人確設有事務所或營業所，
    或當事人間有約定債務履行地之意思，始有上開條文之適用
    。而管轄權之有無，雖為受訴法院應職權調查之事項，惟當
    事人對此訴訟成立要件之舉證責任仍不因而免除。
三、經查，依抗告人於原審所提出起訴狀雖記載相對人地址為「
    新竹市○區○○路227號1樓」，另其營業地址為「台中市○
    區○○路162號B1（中區國稅局員工餐廳）」，惟經原審依
    上述二地址送達結果，台中市地址以「無此號」原件退回，
    新竹市地址則合法送達，且相對人隨即以新竹市地址具狀答
    辯，此有本院臺中簡易庭送達證書2份、相對人民事答辯狀1
    份附卷可稽，又經原審當庭詢問相對人住所，相對人之訴訟
    代理人答稱在新竹，亦有原審言詞辯論筆錄存卷可佐，故相
    對人之住所確實在新竹市○區○○路227號1樓，至抗告人陳
    稱相對人營業地址在台中市○區○○路162號B1一事，相對
    人已具狀辯稱：應係訴外人蔡志煌所為，相對人從未曾向抗
    告人購貨等語。次查，觀之抗告人所提出之銷貨單顯示，抗
    告人銷貨之客戶為「2F005中區國稅局員工餐廳」，聯絡人
    為「蔡先生」，並無客觀證據足資證明相對人曾向抗告人進
    貨。此外，抗告人復未能舉證證明兩造曾約定以台中為契約
    履行地，是抗告人主張本院為契約履行地法院，亦難採信。
四、次按訴訟，由被告住所地之法院管轄，民事訴訟法第1條第1
    項前段定有明文。抗告人於原審起訴狀業已表明相對人住所
    為新竹市○區○○路227號1樓，相對人之訴訟代理人於98年
    12月10日原審審理時亦到庭陳明相對人住所地係在新竹，故
    本件自應由臺灣新竹地方法院管轄。參以，抗告人之訴訟代
    理人對於相對人於原審請求將本件裁定移送臺灣新竹地方法
    院，當庭表示沒意見。是原審以本院無管轄權為由，移送於
    有管轄權之臺灣新竹地方法院，核與民事訴訟法第28條第1
    項規定，並無不合。從而，抗告意旨指摘原裁定不當，求予
    廢棄，為無理由，應予駁回。
五、據上論結，本件抗告為無理由，依民事訴訟法第436條之32
    第3項、第495條之1第1項、第449條第1項、第95條、第78條
    、第436條之19，裁定如主文。
中    華    民    國    99    年    1    月     13    日
                  民事第四庭    審判長  楊國精
                                法  官  洪堯讚
                                法  官  陳文燦
正本係照原本作成
本件不得抗告
中    華    民    國    99    年    1    月     13    日
                                書記官  林玉門

司法院資訊處製作；財團法人民間司法改革基金會備份。
